臺灣苗栗地方法院刑事裁定
111年度聲字第128號
聲  請  人  臺灣苗栗地方檢察署檢察官
受  刑  人  廖良騰



上列聲請人因受刑人數罪併罰有二裁判以上，聲請定其應執行之
刑（111年度執聲字第57號），本院裁定如下：
    主  文
廖良騰所犯如附表所示各罪所處之刑，應執行有期徒刑陸年陸月
。
    理  由
一、聲請意旨略以：受刑人廖良騰因犯竊盜等數罪，先後經法院
    判決如附表各編號所示，應依刑法第53條、第51條第5款規
    定，定其應執行之刑，爰依刑事訴訟法第477條第1項聲請裁
    定等語。
二、按裁判確定前犯數罪者，併合處罰之，但有下列情形之一者
    ，不在此限：一、得易科罰金之罪與不得易科罰金之罪；二
    、得易科罰金之罪與不得易服社會勞動之罪；三、得易服社
    會勞動之罪與不得易科罰金之罪；四、得易服社會勞動之罪
    與不得易服社會勞動之罪；前項但書情形，受刑人請求檢察
    官聲請定應執行刑者，依刑法第51條規定定之；又數罪併罰
    ，有二裁判以上者，依刑法第51條規定，定其應執行之刑；
    而數罪併罰，分別宣告其罪之刑，宣告多數有期徒刑者，於
    各刑中之最長期以上，各刑合併之刑期以下，定其刑期，但
    不得逾30年，刑法第50條、第53條、第51條第5款分別定有
    明文。次按若所犯為數罪併罰，其中之1罪雖得易科罰金，
    但因與不得易科之他罪合併處罰之結果，於定執行刑時，祇
    須將各罪之刑合併裁量，不得易科罰金合併執行（司法院釋
    字第144號解釋意旨參照）。量刑及數罪併罰定應執行刑之
    輕重，固屬事實審法院得依職權自由裁量之事項。然法律上
    屬於自由裁量之事項，並非概無法律性之拘束。自由裁量係
    於法律一定之外部性界限內（以定執行刑言，即不得違反刑
    法第51條之規定）使法官具體選擇以為適當之處理；因此在
    裁量時，必須符合所適用之法規之目的。更進一步言，須受
    法律秩序之理念所指導，此亦即所謂之自由裁量之內部性界
    限。關於定應執行之刑，既屬自由裁量之範圍，其應受此項
    內部性界限之拘束，要屬當然；而分屬不同案件之數罪併罰
    ，倘一裁判宣告數罪之刑，曾經定其執行刑（下稱原定執行
    刑），再與其他裁判宣告之刑定其執行刑時，在法理上亦應
    同受此原則之拘束。亦即基於有利被告之不利益變更禁止原
    則，分屬不同案件之數罪併罰定執行刑，原定執行刑有拘束
    新定執行刑上限之效果，法院裁量所定之刑期上限，自不得
    較重於「原定執行刑加計新宣告刑之總和」（最高法院108
    年度台抗字第436號裁定意旨參照）。
三、經查：本件受刑人廖良騰於附表所示之犯罪日期，犯如附表
    各編號所示之罪，由本院判處如附表各編號所示之刑，均經
    確定在案，有各該判決書及本院被告前案紀錄表附卷可稽。
    受刑人所犯各罪，如附表編號2、4、6、8所示之罪均屬得易
    科罰金或得易服社會勞動之刑，附表編號7所示之罪屬不得
    易科罰金但得易服社會勞動之刑，如附表編號1、3、5、9、
    10所示之罪則屬不得易科罰金或易服社會勞動之刑，而受刑
    人就附表所示各罪已請求檢察官聲請定應執行刑，有臺灣苗
    栗地方檢察署公務詢問紀錄表存卷可憑。又附表編號10所示
    之竊盜罪，前經本院以110年度易字第114號判決處有期徒刑
    7月確定，且附表編號2至10所示之罪，犯罪時間在附表編號
    1所示裁判確定（民國108年6月28日）前，而本件聲請定應
    執行刑之犯罪事實最後判決法院為本院，是上開犯罪乃於裁
    判確定前所犯之數罪。茲聲請人基此向該犯罪事實最後判決
    之本院聲請定其應執行之刑，經本院審核結果，認聲請應為
    適當。爰揆之上開說明，審酌刑罰之內、外部界限範圍，並
    斟酌受刑人所犯如附表所示各罪為施用毒品、竊盜及轉讓禁
    藥罪，罪質、行為態樣、手段及動機各不相同，侵害法益為
    財產及社會法益，犯罪時間在107年12月至108年6月間，及
    考量受刑人於111年2月10日本院訊問時，表示：請從輕定刑
    等語（見本院卷附之訊問筆錄）等一切情狀，定其應執行之
    刑如主文所示。又受刑人犯附表編號2、4、6、8所示原得易
    科罰金之罪，因與附表編號1、3、5、7、9、10所示不得易
    科之罪合併處罰，依照司法院釋字第144號解釋意旨，原得
    易科部分所處之刑，自毋庸為易科罰金折算標準之記載，併
    予敘明。
據上論斷，應依刑事訴訟法第477條第1項，刑法第50條第2項、
第53條、第51條第5款，裁定如主文。
中　　華　　民　　國　　111 　年　　2 　　月　　15　　日
                  刑事第四庭  法  官  申惟中
以上正本證明與原本無異。
如不服本裁定，應於裁定送達後5日內向本院提出抗告狀。
                              書記官  陳邦旗
中　　華　　民　　國　　111 　年　　2 　　月　　15　　日

附表：
 編          號  1 2 3 4  罪          名  施用毒品 施用毒品 施用毒品 施用毒品  宣    告    刑  有期徒刑7月。 有期徒刑4月，如易科罰金，以新臺幣壹仟元折算壹日。 有期徒刑8月。(共2罪) 有期徒刑5月，如易科罰金，以新臺幣壹仟元折算壹日。(共2罪)     應執行有期徒刑1年。 應執行有期徒刑7月，如易科罰金，以新臺幣壹仟元折算壹日。  犯  罪  日  期  108年1月8日 108年1月8日 108年3月12日 、4月17日 108年3月12日、4月17日 偵查(自訴)機關 年  度  案  號  新竹地檢108年度毒偵字第465號  新竹地檢108年度毒偵字第699、760號  最  後  事實審 法    院 新竹地院  新竹地院   案    號 108年度訴字第323號  108年度訴字第453號   判決日期 108年6月28日  108年7月22日  確  定  判  決 法    院 新竹地院  新竹地院   案    號 108年度訴字第323號  108年度訴字第453號   判    決 確定日期 108年6月28日  108年8月23日   備          註  新竹地檢108年度執字第5476號 新竹地檢108年度執字第5477號 新竹地檢108年度執字第5078號 新竹地檢108年度執字第5079號 

 編          號          5         6          7  罪          名       施用毒品 竊盜      轉讓禁藥  宣    告    刑  有期徒刑7月。 有期徒刑4月，如易科罰金，以新臺幣壹仟元折算壹日。 有期徒刑4月。  犯  罪  日  期  108年5月2日 108年4月28日 107年12月13日 偵查(自訴)機關 年  度  案  號  新竹地檢108年度毒偵字第826號 新竹地檢108年度偵字第5837號 新竹地檢108年度偵字第800、1324、3374號 最  後  事實審 法    院 新竹地院 新竹地院 新竹地院  案    號 108年度訴字第495號 108年度易字第924號 108年度訴字第365號  判決日期 108年12月4日 109年3月11日 109年6月19日 確  定  判  決 法    院 新竹地院 新竹地院 新竹地院  案    號 108年度訴字第495號 108年度易字第924號 108年度訴字第365號  判    決 確定日期 108年12月4日 109年4月8日 109年7月15日  備          註  新竹地檢109年度執字第158號 新竹地檢109年度執字第2043號 新竹地檢109年度執字第6119號 

 編          號          8 9  10  罪          名  竊盜 竊盜  竊盜  宣    告    刑  有期徒刑4月，如易科罰金，以新臺幣壹仟元折算壹日。 有期徒刑2年1月。 有期徒刑1年6月。 有期徒刑7月。    應執行有期徒刑3年2月。    犯  罪  日  期  108年4月8日 108年6月9日 108年6月12日 108年4月8日 偵查(自訴)機關 年  度  案  號  苗栗地檢108年度偵字第6841號 苗栗地檢108年度偵字第7019號、109年度偵字第1114號  苗栗地檢108年度偵字第6840號 最  後  事實審 法    院 苗栗地院 苗栗地院  苗栗地院  案    號 110年度苗簡字 第152號 110年度易字第168號  110年度易字 第114號  判決日期 110年5月11日 110年9月14日  110年10月22日 確  定  判  決 法    院 苗栗地院 苗栗地院  苗栗地院  案    號 110年度苗簡字 第152號 110年度易字第168號  110年度易字 第114號  判    決 確定日期 110年6月9日 110年10月28日  110年11月25日  備          註  苗栗地檢110年度執字第1417號 苗栗地檢110年度執字第2421號  苗栗地檢110年度執字第2815號